臺灣臺東地方法院刑事判決　　　　　　　　　　 　　 九十一年度簡上字第二五號
　　上　訴　人　甲○○
　　即　被　告
右列被告因違反毒品危害防制條例案件，不服本院台東簡易庭中華民國九十一年七月
八日九十一年度東簡字第一五號第一審簡易判決（聲請簡易判決處刑案號：臺灣臺
東地方法院檢察署九十一年度毒偵字第二一號），提起上訴，本院合議庭第二審判決
如左：
    主  文
上訴駁回。
    事實及理由
一、本案經本院審理結果，認第一審判決上訴人即被告甲○○（下稱被告）係違反毒
    品危害防制條例第十一條第二項之持有第二級毒品罪，判處有期徒刑三月，並諭
    知易科罰金之折算標準，認事用法及量刑均無不當，應予維持，惟犯罪事實「三
    十分」應更正為「三十五分」，及引用法條應補充刑事訴訟法第四百五十條第一
    項外，餘皆引用第一審判決書（含聲請簡易判決處刑書）記載之事實、證據及理
    由（如附件）。
二、被告上訴意旨略以：伊於假釋期間再犯本罪，原審量處有期徒刑，假釋將被撤銷
    ，且伊已協助警方查獲毒品來源，應有毒品危害防制條例第十七條減輕其刑規定
    之適用，爰提起上訴，請求撤銷原判決，改諭知較輕之罪刑。查被告供稱：扣案
    之毒品是綽號「阿芳」之劉至芳於九十年十二月二十九日下午二時三十分許，在
    臺東市○○街一０九巷巷口交付保管的，且伊協助警方調查，以釣魚之方式聯絡
    劉至芳，並約定由綽號「阿良」之周俊宏交貨等情，均核與另案被告周俊宏所供
    ：被告先聯絡貨主「阿芳」（即劉至芳），「阿芳」以行動電話通知伊，伊再聯
    絡被告，安非他命的價格都是貨主「阿芳」交代的，伊至八十九年初就開始替「
    阿芳」賣安非他命等語情節相符，足徵確有毒梟劉至芳此人存在無訛，惟經本院
    查詢劉至芳之前科資料，並無因九十年十二月間交付毒品與被告而經起訴之記錄
    ，此有劉至芳之臺灣高等法院被告全國前案記錄表可按，至另案被告即負責交貨
    之周俊宏縱經起訴，惟此與本件被告於九十年十二月間直接受劉至芳交付而持有
    毒品無涉（即本件毒品之來源應指劉至芳），應予說明，是本件自無前開條例第
    十七條減刑規定之適用，合先敘明。次按法官於有罪判決中，究應如何量處罪刑
    ，為實體法賦予審理法官裁量之刑罰權事項，法官行使此項裁量權，自得依據個
    案情節，參諸刑法第五十七條所定各款犯罪情狀之規定，於該法定刑度範圍內，
    基於合義務性之裁量，量處被告罪刑。本院以為，量刑之裁量權，乃憲法所保障
    法官獨立審判之核心，法院行使此項裁量權，亦非得以任意或自由為之，仍應受
    一般法律原理原則之拘束，即仍須符合法律授權之目的、法律秩序之理念、國民
    法律感情及一般合法有效之慣例等規範，尤其應遵守比例原則及平等原則之意旨
    ，否則即可能構成裁量濫用之違法（另參見最高法院八十六年度台上字第七六五
    五號判決）。亦即如非有裁量逾越或裁量濫用之明顯違法情事，自不得擅加指摘
    其違法或不當，即使上級法院對下級法院裁量權之審查，亦應同此標準，此不僅
    在保障法官不受任何制度外之不當干涉，更保障法官不受制度內的異質干涉，此
    方符憲法第八十條所宣示獨立審判之真義。原審既已參酌刑法第五十七條所列各
    款情形予以量刑，是其量刑已屬妥適，自不得以被告所稱假釋會被撤銷而指原審
    刑罰裁量權之行使有何違法不當之處，是以，上訴意旨請求撤銷原判決，改諭知
    較輕之罪刑，自無理由，應予駁回。
三、據上論斷，應依刑事訴訟法第四百五十五條之一第一項、第三項、第三百七十三
    條、第三百六十八條，判決如主文。
中      華      民      國    九十一    年      十      月      九      日
                                  臺灣臺東地方法院刑事庭
                                    審判長法  官  王增瑜
                                          法  官  蔡世芳
                                          法  官  黃呈熹
右正本證明與原本無異。
本件不得上訴。
                                          書記官  王敏玉
中      華      民      國    九十一    年      十      月      九      日
